Inventaris van het archief van de Kamer van Koophandel Nederland (1887) 1993–2007 (2013)
Nationaal Archief, Den Haag
- Digitaal supplement, 4.; 2.06.185.1
  - Commissie ICT en Pakketstandaardisatie, 2.06.185.1.10
    - 2009, 275ED
      - 2009-04-23, 275ED.3
        - Verslag, 275ED.3.2
          20090423 - Verslag v1.0.doc
          236 KB
      - 2009-05-19, 275ED.4
        - Agenda, 275ED.4.1
          agenda 19-05.doc
        - Verslag, 275ED.4.2
          20090519 - Verslag v1.0.doc
      - 2009-06-30, 275ED.5
        - Agenda, 275ED.5.1
          20090630 - Agenda.doc
          151 KB
        - Verslag, 275ED.5.2
          20090630 - Verslag v1.0.doc
          246 KB
      - 2009-09-01, 275ED.6
        - Agenda, 275ED.6.1
          20090901 - Agenda.doc
          146 KB
        - Verslag, 275ED.6.2
          20090901 - Verslag v1.0.doc
          217 KB
      - 2009-10-08, 275ED.7
        - Agenda, 275ED.7.1
          20091008 - Agenda.doc
          150 KB
        - Verslag, 275ED.7.2
          20091008 - Verslag v1.0.doc
          229 KB
      - 2009-11-10, 275ED.8
        - Agenda, 275ED.8.1
          20091110 - Agenda.doc
          148 KB
        - Verslag, 275ED.8.2
          20091110 - Verslag v0.2.doc
    - 2010, 276ED
      - 2010-02-02, 276ED.1
        - Agenda, 276ED.1.1
          2010202 - Agenda.doc
          147 KB
        - Verslag, 276ED.1.2
          Verslag Cie ICT 2010-02-02.doc
          219 KB
      - 2010-03-04, 276ED.2
        - Agenda, 276ED.2.1
          2010304 - Agenda.doc
          154 KB
        - Verslag, 276ED.2.2
          Verslag Cie ICT 2010-03-04.doc
      - 2010-04-06, 276ED.3
        - Agenda, 276ED.3.1
          2010406 - Agenda.doc
          152 KB
      - 2010-04-28, 276ED.4
        - Agenda, 276ED.4.1
          2010428- Agenda.doc
        - Verslag, 276ED.4.2
          Verslag Cie ICT 2010-04-28.doc
          198 KB
      - 2010-06-01, 276ED.5
        - Agenda, 276ED.5.1
          20100601 - Agenda.doc
        - Verslag, 276ED.5.2
          Verslag 2010-05-20 en 2010-06-01.doc
          Verslag Cie ICT 2010-06-01.doc
      - 2010-09-07, 276ED.6
        - Agenda, 276ED.6.1
          2010907 - Agenda.doc
        - Verslag, 276ED.6.2
          Verslag Cie ICT 2010-09-07.doc
  - Commissie Internationale Zaken, 2.06.185.1.11
    - 2010, 277ED
      - 2010-02-11, 277ED.1
        - Agenda, 277ED.1.1
          RB6362 agenda Commissie Internationale Zaken 110210.pdf
        - Verslag, 277ED.1.2
          RB6383 ABlijst Cie Internationale Zaken 110210.pdf
      - 2010-05-19, 277ED.2
        - Agenda, 277ED.2.1
          RB6434 agenda IZ 190510.pdf
          77 KB
        - Verslag, 277ED.2.2
          RB6444 Actie en besluitenlijst Cie IZ 190510.pdf
      - 2010-09-29, 277ED.3
        - Agenda, 277ED.3.1
          RB6518 agenda Cie IZ 290910.pdf
        - Verslag, 277ED.3.2
          RB6607 actie en besluitenlijst Cie IZ 290910.pdf
    - 2011, 278ED
      - 2011-02-02, 278ED.1
        - Agenda, 278ED.1.1
          Agenda Commissie IZ 2 februari 2011.pdf
        - Verslag, 278ED.1.2
          RB6618 actie en besluitenlijst Cie IZ 020211.pdf
      - 2011-05-11, 278ED.2
        - Agenda, 278ED.2.1
          CIE IZ_Agenda 11.05.2011.doc
      - 2011-07-14, 278ED.3
        - Agenda, 278ED.3.1
          CIE IZ_Agenda 14.07.2011.doc
        - Verslag, 278ED.3.2
          CIE IZ_Actie en besluitenlijst 14.07.2011.doc
      - 2011-09-28, 278ED.4
        - Agenda, 278ED.4.1
          CIE IZ_Agenda 28.09.2011.doc
          97 KB
        - Verslag, 278ED.4.2
          CIE IZ_Actie en besluitenlijst 28.09.2011.doc
      - 2011-12-02, 278ED.5
        - Agenda, 278ED.5.1
          CIE IZ_Agenda, 02.12.2011.doc
        - Verslag, 278ED.5.2
          CIE IZ_Actie en besluitenlijst 02.12.2011.doc
          121 KB
    - 2012, 279ED
      - 2012-02-01, 279ED.1
        - Agenda, 279ED.1.1
          CIE IZ_Agenda_01.02.2012.doc
        - Verslag, 279ED.1.2
          CIE IZ_Actie en besluitenlijst 01.02.2012.doc
      - 2012-12-12, 279ED.2
        - Agenda, 279ED.2.1
          COE_CIE IZ_Agenda_12.12.2012.doc
          101 KB
        - Verslag, 279ED.2.2
          COE_CiEIZ_Actie en besluitenlijst_12.12.2012.doc
    - 2013, 280ED
      - 2013-05-08, 280ED.1
        - Agenda, 280ED.1.1
          COE_Agenda_08.05.2013.doc
        - Verslag, 280ED.1.2
          COE_CIE_IZ_Actie en besluitenlijst_08.05.2013.doc
          111 KB
  - Commissie Nationale Agenda en Voorlichting, 2.06.185.1.12
    - 2007, 281ED
      - 2007-04-03, 281ED.1
        - Agenda, 281ED.1.1
          JH5399 agenda 030407.pdf
        - Verslag, 281ED.1.2
          JH5414 verslag 030407.pdf
          99 KB
      - 2007-05-08, 281ED.2
        - Agenda, 281ED.2.1
          agendaKNRHVO08052007.doc
          29 KB
      - 2007-06-27, 281ED.3
        - Agenda, 281ED.3.1
          JH5471 agenda 270607.pdf
        - Verslag, 281ED.3.2
          JH5523 verslag 270607.pdf
      - 2007-10-29, 281ED.4
        - Agenda, 281ED.4.1
          29-10-2007 Agenda.doc
        - Verslag, 281ED.4.2
          070285MK.doc
          275 KB
      - 2007-12-04, 281ED.5
        - Agenda, 281ED.5.1
          2007-12-04 Agenda.doc
        - Verslag, 281ED.5.2
          070284MK.HD.doc
          294 KB
    - 2008, 282ED
      - 2008-01-16, 282ED.1
        - Agenda, 282ED.1.1
          08-01-16 Agenda.doc
        - Verslag, 282ED.1.2
          080295MK.doc
          266 KB
      - 2008-03-11, 282ED.2
        - Agenda, 282ED.2.1
          08-03-11 beleidsdag agenda.doc
      - 2008-03-12, 282ED.3
        - Agenda, 282ED.3.1
          08-03-12 Agenda.doc
        - Verslag, 282ED.3.2
          ABlijst van 08-03-12.doc
          213 KB
      - 2008-03-31, 282ED.4
        - Agenda, 282ED.4.1
          08.03.31Agenda.doc
          168 KB
        - Verslag, 282ED.4.2
          08.03.31Verslag.doc
      - 2008-04-18, 282ED.5
        - Agenda, 282ED.5.1
          08-04-18 Agenda.doc
        - Verslag, 282ED.5.2
          ABlijst van 08-04-18.doc
      - 2008-05-14, 282ED.6
        - Agenda, 282ED.6.1
          08-05-14 Agenda.doc
        - Verslag, 282ED.6.2
          ABlijst van 08-05-14.doc
          232 KB
      - 2008-06-19, 282ED.7
        - Agenda, 282ED.7.1
          2008-06-19 Agenda Nationale Agenda Overleg.doc
          166 KB
        - Verslag, 282ED.7.2
          2008-06-19 Nationale Agenda Overleg - Verslag.doc
      - 2008-06-25, 282ED.8
        - Agenda, 282ED.8.1
          08-06-25 Agenda.doc
        - Verslag, 282ED.8.2
          ABlijst van 08-06-25.doc
          245 KB
      - 2008-08-27, 282ED.9
        - Agenda, 282ED.9.1
          08-08-27 Agenda.doc
        - Verslag, 282ED.9.2
          ABlijst van 08-08-27.doc
      - 2008-09-15, 282ED.10
        - Verslag, 282ED.10.1
          Nationale Agenda 2009 def.pdf
      - 2008-10-08, 282ED.11
        - Agenda, 282ED.11.1
          08-10-08 Agenda.doc
        - Verslag, 282ED.11.2
          ABlijst van 08-10-08.doc
      - 2008-11-08, 282ED.12
        - Agenda, 282ED.12.1
          08-11-19 Agenda.doc
        - Verslag, 282ED.12.2
          ABlijst van 08-11-19.doc
          237 KB
    - 2009, 283ED
      - 2009-01-15, 283ED.1
        - Agenda, 283ED.1.1
          09-01-15 Agenda.doc
        - Verslag, 283ED.1.2
          09-01-15 ABlijst.doc
      - 2009-02-09, 283ED.2
        - Agenda, 283ED.2.1
          09-02-09 Agenda.doc
      - 2009-02-27, 283ED.3
        - Verslag, 283ED.3.1
          Verslag 2009-02-27.doc
      - 2009-03-11, 283ED.4
        - Agenda, 283ED.4.1
          09-03-11 Agenda.doc
        - Verslag, 283ED.4.2
          09-03-11 ABlijst.doc
      - 2009-03-24, 283ED.5
        - Agenda, 283ED.5.1
          09-03-24 Agenda NA-overleg.doc
          167 KB
        - Verslag, 283ED.5.2
          2009-03-24 Nationale Agenda Overleg - Verslag.pdf
          94 KB
      - 2009-05-13, 283ED.6
        - Agenda, 283ED.6.1
          09-05-13 Agenda.doc
          179 KB
        - Verslag, 283ED.6.2
          09-05-13 ABlijst.doc
      - 2009-06-19, 283ED.7
        - Agenda, 283ED.7.1
          2009-06-19 Agenda Nationale Agenda Overleg.doc
        - Verslag, 283ED.7.2
          2009-06-19 Nationale Agenda Overleg - Verslag.pdf
      - 2009-06-24, 283ED.8
        - Agenda, 283ED.8.1
          09-06-24 Agenda.doc
        - Verslag, 283ED.8.2
          09-06-24 ABlijst.doc
      - 2009-08-26, 283ED.9
        - Agenda, 283ED.9.1
          09-08-26 Agenda.doc
        - Verslag, 283ED.9.2
          bjilage 08 - ABlijst 26-08-09 en 11-9-09.doc
      - 2009-09-11, 283ED.10
        - Agenda, 283ED.10.1
          09-09-11 Agenda.doc
        - Verslag, 283ED.10.2
      - 2009-10-07, 283ED.11
        - Agenda, 283ED.11.1
          2009-10-07 Agenda.doc
        - Verslag, 283ED.11.2
          2009-10-07 ABlijst.doc
          218 KB
      - 2009-12-09, 283ED.12
        - Agenda, 283ED.12.1
          2009-12-09 Agenda.doc
        - Verslag, 283ED.12.2
          2009-12-09 ABlijst.doc
          225 KB
    - 2010, 284ED
      - 2010-01-20, 284ED.1
        - Agenda, 284ED.1.1
          2010-01-20 Agenda.doc
        - Verslag, 284ED.1.2
          2010-01-20 ABlijst.doc
      - 2010-02-17, 284ED.2
        - Agenda, 284ED.2.1
          2010-02-17 Agenda.doc
        - Verslag, 284ED.2.2
          2010-02-17 ABlijst.doc
      - 2010-03-12, 284ED.3
        - Agenda, 284ED.3.1
          10-03-12 Agenda NA-overleg.doc
        - Verslag, 284ED.3.2
          2010-03-12 Nationale Agenda Overleg - Verslag.pdf
      - 2010-03-17, 284ED.4
        - Agenda, 284ED.4.1
          2010-03-17 Agenda.doc
        - Verslag, 284ED.4.2
          17-03-2010 ABlijst.doc
      - 2010-04-21, 284ED.5
        - Agenda, 284ED.5.1
          2010-04-21 Agenda.doc
        - Verslag, 284ED.5.2
          2010-04-21 ABlijst.doc
      - 2010-05-19, 284ED.6
        - Agenda, 284ED.6.1
          2010-05-19 Agenda.doc
        - Verslag, 284ED.6.2
          2010-05-19 ABlijst.doc
      - 2010-06-08, 284ED.7
        - Agenda, 284ED.7.1
          2010-06-08 Agenda NA-overleg.doc
        - Verslag, 284ED.7.2
          2010-06-08 Nationale Agenda Overleg - Verslag.pdf
      - 2010-06-16, 284ED.8
        - Agenda, 284ED.8.1
          2010-06-16 Agenda.doc
          194 KB
        - Verslag, 284ED.8.2
          2010-06-16 ABlijst.doc
      - 2010-08-18, 284ED.9
        - Agenda, 284ED.9.1
          2010-08-18 Agenda.doc
        - Verslag, 284ED.9.2
          2010-08-18 ABlijst.doc
      - 2010-09-22, 284ED.10
        - Agenda, 284ED.10.1
          2010-09-22 Agenda.doc
        - Verslag, 284ED.10.2
          2010-09-22 ABlijst.doc
      - 2010-10-20, 284ED.11
        - Agenda, 284ED.11.1
          2010-10-20 Agenda.doc
        - Verslag, 284ED.11.2
          2010-10-20 ABlijst.doc
          221 KB
      - 2010-11-02, 284ED.12
        - Agenda, 284ED.12.1
          Auditdossier Commissie Nationale Agenda _ Voorlichting 07-07-2010.doc
          132 KB
        - Verslag, 284ED.12.2
          Rapport ADO en Commissies van de KvK R10-74b.pdf
          112 KB
      - 2010-11-17, 284ED.13
        - Agenda, 284ED.13.1
          2010-11-17 Agenda.doc
        - Verslag, 284ED.13.2
          2010-11-17 ABlijst.doc
      - 2010-12-01, 284ED.14
        - Agenda, 284ED.14.1
          Agenda beleidsdag 2010-12-01.doc
          programmabeleidsdag.ppt
        - Verslag, 284ED.14.2
          uitkomsten beleidsdag 1 december 2010.doc
          262 KB
      - 2010-12-22, 284ED.15
        - Agenda, 284ED.15.1
          2010-22-12 Agenda.doc
    - 2011, 285ED
      - 2011-01-19, 285ED.1
        - Verslag, 285ED.1.1
          ABlijst 2011-01-19.doc
          210 KB
      - 2011-02-16, 285ED.2
        - Agenda, 285ED.2.1
          2011-02-16 Agenda.doc
          135 KB
        - Verslag, 285ED.2.2
          2011-02-16 ABlijst.doc
      - 2011-04-04, 285ED.3
        - Agenda, 285ED.3.1
          agenda NA-overleg 04-04-2011.doc
      - 2011-04-20, 285ED.4
        - Agenda, 285ED.4.1
          2011-04-20 Agenda.doc
        - Verslag, 285ED.4.2
          2011-04-20 ABlijst.doc
          206 KB
      - 2011-06-15, 285ED.5
        - Agenda, 285ED.5.1
          2011-06-15 Agenda.doc
        - Verslag, 285ED.5.2
          2011-06-15 ABlijst.doc
      - 2011-06-21, 285ED.6
        - Agenda, 285ED.6.1
          agenda NA-overleg 21-06-2011.doc
          presentatie NA-overleg 2011-06-21 v1.ppt
        - Verslag, 285ED.6.2
          verslag NA-overleg 21-06-2011.pdf
          41 KB
      - 2011-09-21, 285ED.7
        - Agenda, 285ED.7.1
          2011-09-21 Agenda.doc
          116 KB
        - Verslag, 285ED.7.2
          2011-09-21 ABlijst.doc
      - 2011-11-16, 285ED.8
        - Agenda, 285ED.8.1
          2011-11-16 Agenda.doc
        - Verslag, 285ED.8.2
          Actie- en Besluitenlijst 2011-11-16.doc
    - 2012, 286ED
      - 2012-02-22, 286ED.1
        - Agenda, 286ED.1.1
          2012-02-22 Agenda.doc
        - Verslag, 286ED.1.2
          2012-02-22 Actie- en besluitenlijst.doc
          122 KB
      - 2012-04-18, 286ED.2
        - Agenda, 286ED.2.1
          2012-04-18 Agenda.doc
        - Verslag, 286ED.2.2
          Actie- en besluitenlijst 18-04-2012.doc
      - 2012-06-13, 286ED.3
        - Agenda, 286ED.3.1
          2012-06-13 Agenda.doc
        - Verslag, 286ED.3.2
          Actie- en besluitenlijst 13-06-2012.doc
      - 2012-09-19, 286ED.4
        - Agenda, 286ED.4.1
          2012-09-19 Agenda.pdf
        - Verslag, 286ED.4.2
          2012-09-19 Actie- en besluitenlijst.pdf
      - 2012-11-21, 286ED.5
        - Agenda, 286ED.5.1
          2012-11-21 Agenda.pdf
        - Verslag, 286ED.5.2
          2012-11-21 Actie- en besluitenlijst.pdf
    - 2013, 287ED
      - 2013-02-20, 287ED.1
        - Agenda, 287ED.1.1
          2013-02-20 Agenda.pdf
  - Commissie Personeelsmanagement, 2.06.185.1.13
    - 2007, 288ED
      - 2007-11-02, 288ED.1
        - Verslag, 288ED.1.1
          Verslag cie PM 2 nov 2007.doc
      - 2007-11-30, 288ED.2
        - Agenda, 288ED.2.1
          Agenda cie PM 30 nov 2007.doc
    - 2008, 289ED
      - 2008-02-14, 289ED.1
        - Verslag, 289ED.1.1
          Verslag cie PM 14 febr 2008.doc
          76 KB
      - 2008-04-17, 289ED.2
        - Agenda, 289ED.2.1
          Agenda cie PM 17 april 2008.doc
      - 2008-06-12, 289ED.3
        - Verslag, 289ED.3.1
          Verslag cie PM 12 juni 2008.doc
      - 2008-08-28, 289ED.4
        - Agenda, 289ED.4.1
          Agenda cie PM 28 aug 2008.doc
        - Verslag, 289ED.4.2
          Verslag cie PM 28 aug 2008.doc
      - 2008-10-09, 289ED.5
        - Verslag, 289ED.5.1
          Verslag cie PM 9 okt 2008.doc
      - 2008-12-04, 289ED.6
        - Agenda, 289ED.6.1
          Agenda cie PM 4 december 2008.doc
        - Verslag, 289ED.6.2
          Verslag cie PM 4 dec 2008.doc
          106 KB
    - 2009, 290ED
      - 2009-02-12, 290ED.1
        - Agenda, 290ED.1.1
          Agenda cie PM 12 febr 2009.doc
        - Verslag, 290ED.1.2
          Verslag cie PM 12 febr 2009.doc
      - 2009-04-16, 290ED.2
        - Agenda, 290ED.2.1
          Agenda cie PM 16 april 2009.doc
        - Verslag, 290ED.2.2
          Verslag cie PM 16 april en 18 mei 2009.doc
      - 2009-05-18, 290ED.3
        - Verslag, 290ED.3.1
      - 2009-07-02, 290ED.4
        - Agenda, 290ED.4.1
          Agenda cie PM 2 juli 2009.doc
          89 KB
        - Verslag, 290ED.4.2
          Verslag cie PM 2 juli 2009.doc
      - 2009-08-27, 290ED.5
        - Agenda, 290ED.5.1
          Agenda cie PM 27 aug 2009.doc
        - Verslag, 290ED.5.2
          Verslag cie PM 27 augustus 2009.doc
      - 2009-10-15, 290ED.6
        - Agenda, 290ED.6.1
          Agenda cie PM 15 oktober 2009.doc
        - Verslag, 290ED.6.2
          Verslag cie PM 15 oktober 2009.doc
      - 2009-12-17, 290ED.7
        - Agenda, 290ED.7.1
          Agenda cie PM 17 december 2009.doc
    - 2010, 291ED
      - 2010-02-18, 291ED.1
        - Agenda, 291ED.1.1
          Agenda cie PM 18 febr 2010.doc
        - Verslag, 291ED.1.2
          Verslag cie PM 18 februari 2010.doc
      - 2010-04-15, 291ED.2
        - Agenda, 291ED.2.1
          Agenda cie PM 15 apr 2010.doc
        - Verslag, 291ED.2.2
          Verslag cie PM 15 apr 2010.doc
      - 2010-07-01, 291ED.3
        - Verslag, 291ED.3.1
          Verslag cie PM 1 juli 2010.doc
      - 2010-08-26, 291ED.4
        - Agenda, 291ED.4.1
          Agenda cie PM 26 aug 2010 vs2.doc
        - Verslag, 291ED.4.2
          Verslag cie PM 26 aug 2010.doc
          134 KB
      - 2010-10-21, 291ED.5
        - Agenda, 291ED.5.1
          Agenda cie PM 21 okt 2010.doc
        - Verslag, 291ED.5.2
          Actiepunten uit vorige Cie PM.doc
      - 2010-12-16, 291ED.6
        - Agenda, 291ED.6.1
          Agenda Cie PM 16-12-2010.doc
          103 KB
        - Verslag, 291ED.6.2
          Verslag cie PM 17 dec 2010.doc
    - 2011, 292ED
      - 2011-01-28, 292ED.1
        - Agenda, 292ED.1.1
          Agenda Cie PM 28-01-2011.doc
        - Verslag, 292ED.1.2
          Verslag cie PM28 jan 2011.doc
      - 2011-02-17, 292ED.2
        - Agenda, 292ED.2.1
          Agenda cie PM 17 febr 2011.doc
        - Verslag, 292ED.2.2
          Verslag cie PM 17 feb 2011.doc
      - 2011-04-14, 292ED.3
        - Agenda, 292ED.3.1
          Agenda cie PM 14 april 2011.doc
        - Verslag, 292ED.3.2
          Verslag cie PM 14 april 2011.doc
      - 2011-06-30, 292ED.4
        - Agenda, 292ED.4.1
          Agenda cie PM 30 juni 2011.doc
        - Verslag, 292ED.4.2
          Verslag cie PM 30 juni 2011.doc
      - 2011-08-25, 292ED.5
        - Agenda, 292ED.5.1
          Agenda cie PM 25 aug 2011.doc
        - Verslag, 292ED.5.2
          Verslag cie PM 25 augustus 2011.doc
      - 2011-10-20, 292ED.6
        - Verslag, 292ED.6.1
          Verslag cie PM 20 oktober 2011.doc
          129 KB
      - 2011-12-15, 292ED.7
        - Agenda, 292ED.7.1
          Agenda cie PM 15 dec 2011.doc
        - Verslag, 292ED.7.2
          Verslag cie PM 15 december 2011.doc
    - 2012, 293ED
      - 2012-02-16, 293ED.1
        - Agenda, 293ED.1.1
          Agenda cie PM 17 febr 2012.doc
        - Verslag, 293ED.1.2
          Verslag cie PM 16 februari 2012.doc
      - 2012-04-12, 293ED.2
        - Agenda, 293ED.2.1
          Agenda cie PM 12 april 2012.doc
        - Verslag, 293ED.2.2
          Verslag cie PM 12 april 2012.doc
          140 KB
      - 2012-06-21, 293ED.3
        - Agenda, 293ED.3.1
          Agenda cie PM 21 juni 2012.doc
        - Verslag, 293ED.3.2
          Verslag cie PM 21 juni 2012.doc
      - 2012-08-23, 293ED.4
        - Agenda, 293ED.4.1
          Agenda Cie PM 23082012.doc
        - Verslag, 293ED.4.2
          Verslag Cie PM 23 aug.doc
      - 2012-10-18, 293ED.5
        - Agenda, 293ED.5.1
          Agenda cie PM 18 okt 2012.doc
        - Verslag, 293ED.5.2
          Verslag Cie PM 18 oktober 2012.doc
      - 2012-12-13, 293ED.6
        - Agenda, 293ED.6.1
          Agenda cie PM 13 dec 2012.docx
        - Verslag, 293ED.6.2
          Verslag Cie PM 13 december 2012.doc
  - Commissie Public Affairs en Taakgroep Communicatie, 2.06.185.1.14
    - 2011, 294ED
      - 2011-01-19, 294ED.1
        - Agenda, 294ED.1.1
          JH6600 agenda cie. PA 190111.pdf
        - Verslag, 294ED.1.2
          bijilage 1 030311 verslag cie PA 190111.pdf
      - 2011-03-03, 294ED.2
        - Agenda, 294ED.2.1
          JH 6622 agenda commissie papr 030311.pdf
        - Verslag, 294ED.2.2
          JH6642 verslag cie PA 030311.pdf
      - 2011-04-07, 294ED.3
        - Agenda, 294ED.3.1
          JH6641 agenda tg communicatie 070411.pdf
        - Verslag, 294ED.3.2
          JH6660 verslag tg communicatie 070411.pdf
      - 2011-05-11, 294ED.4
        - Agenda, 294ED.4.1
          RM6661 agenda tg communicatie 110511.pdf
      - 2011-06-09, 294ED.5
        - Agenda, 294ED.5.1
          JH6674 agenda tg communicatie 090611 nw versie.pdf
        - Verslag, 294ED.5.2
          JH6690 verslag tg communciatie 090611.pdf
  - Commissie Stimulering Economische Ontwikkeling, 2.06.185.1.15
    - 2006, 295ED
      - 2006-05-18, 295ED.1
        - Agenda, 295ED.1.1
          JH5102 agenda180506.pdf
        - Verslag, 295ED.1.2
          JH5104 verslag180506.pdf
      - 2006-05-30, 295ED.2
        - Agenda, 295ED.2.1
          JH5108 agenda 300506.pdf
        - Verslag, 295ED.2.2
          verslag TGRS 30 mei 2006.pdf
      - 2006-06-30, 295ED.3
        - Agenda, 295ED.3.1
          AgendaTaakgroepRegiostimulering30062006.pdf
        - Verslag, 295ED.3.2
          JH5125verslag300606.pdf
      - 2006-08-25, 295ED.4
        - Agenda, 295ED.4.1
          JH5152 agenda 250806.pdf
          157 KB
        - Verslag, 295ED.4.2
          JS5192 verslag 250806.pdf
      - 2006-09-26, 295ED.5
        - Agenda, 295ED.5.1
          bijlagen RS 260906.pdf
          391 KB
          JH5189 agenda 260906.pdf
        - Verslag, 295ED.5.2
          JS5206 verslag 260906.pdf
      - 2006-11-28, 295ED.6
        - Agenda, 295ED.6.1
          JS5275 agenda 281107.pdf
        - Verslag, 295ED.6.2
          JS5307 verslag 281106.pdf
          115 KB
    - 2007, 296ED
      - 2007-09-26, 296ED.1
        - Agenda, 296ED.1.1
          bijlagen SEO 260907.pdf
          940 KB
          JS5584 agenda 260907.pdf
        - Verslag, 296ED.1.2
          JS5596 verslag 260907.pdf
      - 2007-10-31, 296ED.2
        - Agenda, 296ED.2.1
          bijlagen SEO 311007.pdf
          794 KB
          JS5629 311007 agenda SEO.pdf
          105 KB
        - Verslag, 296ED.2.2
          JS5646 verslag 311007.pdf
      - 2007-11-28, 296ED.3
        - Agenda, 296ED.3.1
          bijlagen SEO 281107.pdf
          JS5666 agenda SEO 281107.pdf
        - Verslag, 296ED.3.2
          Verslag Cie. SEO 281107.pdf
    - 2008, 297ED
      - 2008-02-14, 297ED.1
        - Agenda, 297ED.1.1
          Agenda SEO 14 feb.pdf
        - Verslag, 297ED.1.2
          Verslag Cie. SEO 140208.pdf
      - 2008-03-06, 297ED.2
        - Agenda, 297ED.2.1
          Agenda Cie. SEO 6 maart 2008.pdf
        - Verslag, 297ED.2.2
          MV5767.Verslag.Cie SEO 6 maart 2008.doc
          Verslag cie SEO 6 maart 2008.pdf
      - 2008-04-17, 297ED.3
        - Agenda, 297ED.3.1
          Agenda cie. SEO 17 apr.pdf
        - Verslag, 297ED.3.2
          Verslag Cie. SEO 170408.pdf
      - 2008-06-12, 297ED.4
        - Agenda, 297ED.4.1
          bijlagen SEO 120608.pdf
          JH5850 agenda cie SEO 120608.pdf
        - Verslag, 297ED.4.2
          Verslag Cie. SEO 120608.pdf
          119 KB
      - 2008-08-28, 297ED.5
        - Agenda, 297ED.5.1
          Agenda cie. SEO 28 aug.pdf
        - Verslag, 297ED.5.2
          Verslag Cie. SEO 280808.pdf
      - 2008-10-09, 297ED.6
        - Agenda, 297ED.6.1
          Agenda SEO 9 okt.pdf
          Routebeschrijving kantoor Apeldoorn.pdf
        - Verslag, 297ED.6.2
          Bijlage 1 bij verslag 091008 Presentatie Onderzoekshuis.pdf
          511 KB
          Bijlage 2 bij verslag 091008 Masterclass presentatie Rob Schouten.pdf
          Verslag Cie. SEO 091008.pdf
      - 2008-12-04, 297ED.7
        - Agenda, 297ED.7.1
          Agenda SEO 4 dec.pdf
        - Verslag, 297ED.7.2
          Verslag Cie. SEO 041208.pdf
    - 2009, 298ED
      - 2009-02-05, 298ED.1
        - Agenda, 298ED.1.1
          Agenda Cie. SEO 5 februari 2009.pdf
        - Verslag, 298ED.1.2
          Verslag 5 feb 09.pdf
      - 2009-02-23, 298ED.2
        - Agenda, 298ED.2.1
          Agenda 23 feb 09.pdf
        - Verslag, 298ED.2.2
          Bijlage bij verslag 230209 Presentatie KEI in SEO.pdf
          Verslag 23 feb 09.pdf
      - 2009-04-16, 298ED.3
        - Agenda, 298ED.3.1
          JS 6123 Agenda cie seo 16 april 2009.pdf
        - Verslag, 298ED.3.2
          MV6134 290409 Verslag cie SEO 160409.pdf
      - 2009-06-18, 298ED.4
        - Agenda, 298ED.4.1
          JS6167 agenda 180609.pdf
        - Verslag, 298ED.4.2
          JS 6184 Verslag cie SEO 18 juni 09.pdf
      - 2009-07-24, 298ED.5
        - Bijlage, 298ED.5.1